【裁判字號】    98,審易,629
【裁判日期】    981125
【裁判案由】    違反毒品危害防制條例
【裁判全文】
臺灣新竹地方法院刑事宣示判決筆錄     98年度審易字第629號
公  訴  人  臺灣新竹地方法院檢察署檢察官
被      告  乙○○
指定辯護人  本院公設辯護人甲○○
上列被告因違反毒品危害防制條例案件，檢察官提起公訴（98年
度毒偵字第1247號、98年度毒偵字第1292號）後，聲請改依協商
程序而為判決，本院於中華民國98年11月25日下午4 時，在本院
刑事第七法庭宣示判決，出席職員如下：
                審判長法  官  劉兆菊
                      書記官  林兆嘉
                      通  譯  邱立杰
法官起立朗讀判決主文、犯罪事實要旨、處罰條文，及告以上訴
限制、期間並提出上訴狀之法院，且諭知記載其內容：
一、主  文：
    乙○○施用第二級毒品，累犯，處有期徒刑柒月；扣案之甲
    基安非他命吸食器壹組，沒收之。又施用第二級毒品，累犯
    ，處有期徒刑柒月；扣案之甲基安非他命壹包（毛重零點
    公克），沒收銷燬之。應執行有期徒刑壹年；扣案之甲基安
    非他命壹包（毛重零點公克），沒收銷燬之；扣案之甲基
    安非他命吸食器壹組，沒收之。
二、犯罪事實要旨：
（一）乙○○前於民國89年間，因施用毒品案件，經本院於89年
      2月16日以89年度毒聲字第529號裁定送觀察、勒戒後，因
      認無繼續施用毒品傾向，於89年3月8日執行完畢釋放出所
      ，並經臺灣新竹地方法院檢察署檢察官於89年3月9日以89
      年度毒偵字第672 號為不起訴處分確定；復於同年間，因
      施用毒品案件，經本院於89年12月30日以89年度毒聲字第
      2956號裁定送觀察、勒戒後，認無繼續施用毒品之傾向，
      於90年3 月13日執行完畢釋放出所，並經臺灣新竹地方法
      院檢察署檢察官於90年3 月14日以89年度毒偵字第2495號
      為不起訴處分確定；又於95年間，因施用第一、二級毒品
      案件，經本院於95年11月30日以95年度訴字第292 號判決
      分別判處有期徒刑7月、7月、4月、3月，併定應執行有期
      徒刑1年6月，經臺灣高等法院於96年3 月23日以96年度上
      訴字第124 號判決上訴駁回確定；嗣經臺灣高等法院於96
      年8月20日以96年度聲減字第2692號裁定減為有期徒刑3月
      又15日、3月又15日、2月、1 月又15日，併定應執行有期
      徒刑9 月確定；又於95年間，因違反槍砲彈藥刀械管制條
      例案件，經本院於96年10月31日以95年度訴字第418 號判
      決判處有期徒刑8月，減為有期徒刑4月確定；上開各罪，
      再經本院於97年3月31日以97年度聲字第230號裁定定應執
      行有期徒刑1年1月確定，甫於97年6月4日易科罰金執行完
      畢。
（二）詎乙○○仍不知悔改，仍為下列犯行：
  １、基於施用第二級毒品甲基安非他命（起訴書誤載為安非他
      命）之犯意，於98年7 月21日上午10時許，在其位於新竹
      縣竹東鎮○○路○段2號1C室之居處，以將第二級毒品甲基
      安非他命置於玻璃球吸食器內燒烤後吸取煙霧之方式，非
      法施用第二級毒品甲基安非他命1次。嗣於98年7月21日下
      午6時5分許，為警持本院核發之搜索票，在其上開居處執
      行搜索，當場扣得甲基安非他命吸食器1 組，並經得其同
      意採尿後，檢驗結果呈安非他命、甲基安非他命陽性反應
      ，始知上情。
  ２、另基於施用第二級毒品甲基安非他命之犯意，於98年7 月
      28日上午某不詳時間，在其上開居處，以將第二級毒品甲
      基安非他命置於玻璃球吸食器（未扣案）內燒烤後吸取煙
      霧之方式，非法施用第二級毒品甲基安非他命1 次。嗣於
      98年7月28日下午3時40分許，因其為通緝犯身分，為警在
      其上開居處為警查獲，當場扣得甲基安非他命1 包（毛重
      0.3 公克），並經其同意採尿送驗，檢驗結果呈安非他命
      、甲基安非他命陽性反應，而查悉上情。
（三）案經新竹縣政府警察局竹東分局報告臺灣新竹地方法院檢
      察署檢察官偵查起訴後，經檢察官聲請認罪協商判決，由
      本院改依協商程序而為判決。
三、處罰條文：
    毒品危害防制條例第10條第2項、第18條第1項前段，刑法第
    11條、第47條第1項、第51條第5款、第38條第1項第2款。
四、沒收銷燬及沒收之諭知：至扣案之第二級毒品甲基安非他命
    1包（毛重0.3公克），屬毒品危害防制條例第2條第2 項第2
    款之第二級毒品，係違禁物，應依毒品危害防制條例第18條
    第1 項前段規定諭知沒收銷燬。另扣案之甲基安非他命吸食
    器1 組，則係被告乙○○所有供施用第二級毒品甲基安非他
    命所用之物，業經被告乙○○供承在卷（見本院卷第19頁）
    ，爰依刑法第38條第1項第2款之規定沒收之。
五、協商判決除有刑事訴訟法第455條之4第1項第1款於本訊問程
    序終結前，被告撤銷協商合意或檢察官撤回協商聲請者；第
    2款被告協商之意思非出於自由意志者；第4款被告所犯之罪
    非第455條之2第1項所定得以協商判決者；第6款被告有其他
    較重之裁判上一罪之犯罪事實者；第7 款法院認應諭知免刑
    或免訴、不受理者情形之一，及違反同條第2 項「法院應於
    協商合意範圍內為判決；法院為協商判決所科之刑，以宣告
    緩刑或2年以下有期徒刑、拘役或罰金為限」
    之規定者外，檢察官與被告均不得上訴。
六、如有前項得上訴之情形，得自收受宣示判決筆錄送達之日起
    10日內，向本院提出上訴書狀，上訴於第二審法院。
本案經檢察官洪期榮到庭執行職務。
中    華    民    國    98    年    11    月    25    日
                      刑事第九庭    書  記  官 林兆嘉
                                    審判長法官 劉兆菊
以上筆錄正本係照原本作成。
中    華    民    國    98    年    11    月    25    日
                                    書  記  官 林兆嘉
附錄本案論罪科刑法條：
毒品危害防制條例第10條
施用第一級毒品者，處6月以上5年以下有期徒刑。
施用第二級毒品者，處3年以下有期徒刑。


司法院資訊處製作；財團法人民間司法改革基金會備份。
